臺灣新竹地方法院刑事判決　　　　九十四年度訴字第五三二號
公　訴　人　臺灣新竹地方法院檢察署檢察官
被　　　告　甲○○
指定辯護人　本院公設辯護人丙○○
上列被告因強盜案件，經檢察官提起公訴（九十四年度偵字第二
四五二、二九０五號），本院判決如下：
    主      文
甲○○連續意圖為自己不法之所有，攜帶兇器，以強暴、脅迫至
使不能抗拒，而取他人之物，累犯，處有期徒刑捌年。
扣案之黑色外套壹件、半罩式安全帽壹頂（不包括可拆換之紫色
面罩壹片）、安全帽反光面罩壹片，均沒收。
    事      實
一、甲○○曾於民國八十九年間因搶奪等案件，經本院以八十九
    年度訴字第六六０號判決判處應執行有期徒刑二年確定，甫
    於九十一年七月九日縮短刑期假釋出監，並於九十一年十月
    十日假釋期滿未經撤銷，以已執行論。
二、詎甲○○甫仍不知悔悟，猶意圖為自己不法之所有，而基於
    攜帶兇器加重強盜之概括犯意，連續：
（一）於九十四年二月二日凌晨二時十四分許，身穿黑色外套，
      頭戴半罩式反光面罩安全帽，口戴口罩，騎乘以膠帶貼蓋
      住車牌之車牌號碼ＢＷＫ─三六三號重型機車，並攜帶其
      所有鐵製連同刀柄長約二十餘公分、寬約三、四公分、單
      刃、刀尖尖銳，在客觀上具有危險性，足以傷害人身體、
      生命之兇器水果刀一把，尾隨乙○○獨自騎乘之機車至新
      竹巿東區○○路一二０號前時，見四下無人之際，乃以強
      暴手段，強行以所騎乘之上開重型機車由左側迫近阻擋乙○○騎乘之機車，而迫使乙○○停車，旋即取出上開兇器
      水果刀指向脅迫乙○○，乙○○見狀即棄車往回跑，並喊
      叫救命，甲○○乃又騎乘上開重型機車追趕攔下乙○○，
      並再持上開兇器水果刀指向脅迫乙○○交出皮包，且不得
      喊叫，至使乙○○不敢再喊叫，而不能抗拒，乃將皮包一
      只交付，甲○○因之強盜得手乙○○交付之皮包一只（內
      有現金新臺幣約五千元、數位相機一台、行動電話一具、
      原子筆一支、若干證件、信用卡、金融卡等），旋即騎乘
      上開重型機車逃逸，並將其所有供犯罪所用之口罩摘除丟
      棄滅失。又其強盜取得上開財物後，除將現金留用花用外
      ，其他財物則攜至新竹市○○路○段二巷三二號前方國道
      一號高速公路交流道旁涵洞燒燬。
（二）於九十四年四月十二日晚上九時許，仍身穿上開同一黑色
      外套（此次未戴安全帽），口戴口罩，騎乘以膠帶貼蓋住
      車牌之上開重型機車，並攜帶其所有之上開同一兇器水果
      刀一把，尾隨丁○○獨自騎乘之機車至新竹縣竹東鎮○○
      路四二號附近時，亦以強暴手段，強行以所騎乘之上開重
      型機車貼近丁○○騎乘之機車，而故意以其所騎乘之重型
      機車把手勾到丁○○騎乘之機車把手，致使丁○○騎乘之
      機車倒地，旋即取出上開兇器水果刀抵住丁○○之脖子，
      而脅迫丁○○交出皮包及項鍊，至使丁○○不能抗拒，乃
      將掛在脖子上之項鍊一條取下，而連同皮包一只交付甲○○。迨甲○○喝令丁○○可先離開，丁○○即另取出行動
      電話表示欲叫男友來接其離開，甲○○乃又接續脅迫丁○○交出行動電話，仍至使丁○○不能抗拒，而將行動電話
      一具交付甲○○，甲○○因之強盜得手丁○○交付之皮包
      一只（內有現金新臺幣約八百元、國民身分證一枚、全民
      健康保險ＩＣ卡一枚、中國國際商業銀行提款卡一枚、郵
      局提款卡一枚等）、項鍊一條及ＯＫＷＡＰ廠牌序號0000
      00000000000號行動電話一具，旋即騎乘上開重型機車逃
      逸，並將其所有供犯罪所用之口罩摘除丟棄滅失。又其強
      盜取得上開財物後，除將現金留用花用，並將上開強盜所
      得之行動電話一具以新臺幣一千四百元價格售予不知情之
      「欣威通信企業社」負責人曾國璋，另將項鍊一條丟棄，
      其他財物亦攜至新竹市○○路○段二巷三二號前方國道一
      號高速公路交流道旁涵洞燒燬。
（三）於九十四年四月十五日凌晨零時五十分許，仍身穿黑色外
      套，頭戴半罩式反光面罩安全帽，口戴口罩，亦騎乘以膠
      帶貼蓋住車牌之上開重型機車，並攜帶其所有之上開同一
      兇器水果刀一把，尾隨戊○○獨自騎乘之機車至新竹縣竹
      東鎮○○路○段六六九號前時，亦以強暴手段，先強行以
      所騎乘之上開重型機車由左側迫近戊○○騎乘之機車，欲
      迫使戊○○停車，惟戊○○機警察覺乃加速欲逃離，詎甲○○仍不罷手，亦加速追趕而上，仍接續以強暴手段作勢
      欲撞倒戊○○騎乘之機車，戊○○見狀乃緊急煞停而失控
      倒地，旋甲○○即取出上開兇器水果刀指向戊○○之脖子
      （距戊○○之脖子約十公分），而脅迫戊○○交出身上所
      背之包包，至使戊○○不能抗拒，乃任由甲○○自其身上
      強行取走該包包，甲○○因之強盜得手戊○○之包包一只
      （內有皮夾一個、ＭＰ３一台，又皮夾內有現金新臺幣四
      千元、汽車駕駛執照一枚、機車駕駛執照一枚、國民身分
      證一枚、機車行車執照一枚、中國信託銀行提款卡一枚、
      萬泰銀行現金卡一枚等）。迨甲○○強盜取得戊○○之包
      包後，又詢問戊○○有無其他首飾，嗣經戊○○將衣領翻
      開表示未配戴任何首飾後，甲○○始騎乘上開重型機車逃
      逸，並亦將其所有供犯罪所用之口罩摘除丟棄滅失。又其
      強盜取得上開財物後，亦僅將現金留用花用，其他財物亦
      攜至新竹市○○路○段二巷三二號前方國道一號高速公路
      交流道旁涵洞燒燬。
三、嗣警方經調閱丁○○被強盜之上開ＯＫＷＡＰ廠牌序號0000
    00000000000號行動電話通聯紀錄，始循線於九十四年五月
　　三日晚上八時許，在新竹市○○路○段四五九巷二八弄七號
　　甲○○住處查獲甲○○，並扣得其所有供本案加重強盜犯罪
　  所用之黑色外套一件、半罩式安全帽一頂（案發後因原搭配
    之反光面罩模糊視線不良，而更換可拆換非供本案犯罪所用
    之紫色面罩一片）、安全帽反光面罩一片；惟其所有供本案
    加重強盜犯罪所用之上開兇器水果刀一把，則業經甲○○於
    九十四年五月三日前數日之某日攜至新竹縣竹北市○○○路
    「六家加油站」附近空地丟棄，嗣甲○○被查獲後帶同警方
    至該丟棄之處所尋找未獲而滅失；另甲○○再於九十四年五
    月三日晚上九時三十分許，帶同警方至新竹市○○路○段二
    巷三二號前方國道一號高速公路交流道旁涵洞，而經警扣得
    其強盜取得乙○○所有燒燬尚足以辯識之行動電話一具、原
    子筆一支（另扣得燒燬尚足以辯識之掛有小電筒包包一只、
    行動電話面板二片、鑰匙三支、佛珠一顆，惟此部分或非乙○○、丁○○、戊○○所有被強盜之物，或無法辯識是否為
    乙○○、丁○○、戊○○所有被強盜之物）。
四、案經新竹市警察局第二分局、新竹縣警察局竹東分局分別報
    告臺灣新竹地方法院檢察署檢察官偵查起訴。
    理　　　由
一、上揭事實業據被告甲○○迭於警訊、偵查中及本院審理時坦
    承不諱，核與證人即被害人乙○○、丁○○於警訊、偵查中
    及被害人戊○○於警訊、偵查、本院審理時分別指證述之情
    節相符，且據證人曾國璋於警訊、偵查中證述屬實，復有通
    聯調閱查詢單、欣威通訊網路手機資源回收契約書、證人曾
    國璋指認被告口卡片、自願受搜索同意書、新竹縣警察局竹
　　東分局搜索扣押筆錄、扣押物品目錄表、扣押物品收據、現
  　場勘查暨被告所有供犯罪所用之扣押物照片二十一幀等在卷
    可稽（參九十四年度偵字第二四五二號偵查卷第36至47頁及
    53至61頁、68頁），並有黑色外套一件、半罩式安全帽一頂
    （包括可拆換之紫色面罩一片）、安全帽反光面罩一片等扣
    案足資佐證。此外，被告被查獲後帶同警方至新竹市○○路
    ○段二巷三二號前方國道一號高速公路交流道旁涵洞查獲扣
    案燒燬後尚足以辯識之行動電話一具、原子筆一支、掛有小
    電筒包包一只、行動電話面板二片、鑰匙三支、佛珠一顆，
    亦有新竹縣警察局竹東分局搜索扣押筆錄、扣押物品目錄表
    、扣押物品收據、取贓暨燒燬上開扣押物照片11幀等在卷可
    稽（參九十四年度偵字第二四五二號偵查卷第48至52頁及第
    62至67頁），復有該扣押物扣案可證。再者，上開扣案燒燬
    後尚足以辯識之行動電話一具、原子筆一支確係被害人乙○○所有而為被告強盜之物，亦據被害人乙○○於偵查中指認
    在卷（九十四年度偵字第二九０五號偵查卷第35頁）；另上
    開扣案燒燬後尚足以辯識之掛有小電筒包包一只、行動電話
    面板二片、鑰匙三支、佛珠一顆等物，則或非被害人乙○○
    、丁○○、戊○○所有被強盜之物，或無法辯識是否為被害
    人乙○○、丁○○、戊○○所有被強盜之物，已據被害人乙○○、丁○○、戊○○分別於警訊、偵查中及本院審理時陳
    述屬實，經核確與被告於本院審理時供承上開燒燬扣押物之
    處所本來就有其他物品，故無法辯識上開燒燬後尚足以辯識
    之扣押物是否均為伊強盜所得之物等語相符。綜上，足見被
    告上開所為自白，確與事實相符。事證已臻明確，被告犯行
    洵堪認定。
二、按刑法第三百二十一條第一項第三款攜帶兇器所謂之「兇器
    」，種類並無限制，凡客觀上足對人之生命、身體、安全構
    成威脅，具有危險性之器械均屬之。查被告持以供本案先後
    三次強盜犯罪所用之水果刀一把，雖業據被告於九十四年五
    月三日前數日之某日攜至新竹縣竹北市○○○路「六家加油
    站」附近空地丟棄，且被告被查獲後亦帶同警方至該丟棄之
    處所尋找未獲而滅失，固據被告供明在卷。然被告持以供本
    案先後三次強盜犯罪所用之水果刀一把係鐵製材質，連同刀
    柄長約二十餘公分、寬約三、四公分、單刃、刀尖尖銳，亦
    據被告供述明確，核與證人即被害人乙○○、丁○○、戊○○分別於警訊、偵查中及本院審理時之證述大致相符（參九
　  十四年度偵字第二九０五號偵查卷第9頁，九十四年度偵字
　　第二四五二號偵查卷第116頁及本院九十四年八月一日審判
    筆錄第6頁），自堪認被告此部分之供述亦確與事相符。據
    此，被告持以供本案先後三次強盜犯罪所用之水果刀一把，
    顯然在客觀上確具有危險性，而足以傷害人之身體、生命，
    已足對人之生命、身體、安全構成威脅，核屬刑法第三百二
    十一條第一項第三款所指之兇器無疑。
三、核被告如事實二（一）（二）所示，意圖為自己不法之所有
    ，攜帶兇器，以強暴、脅迫，至使被害人乙○○、丁○○均
    不能抗拒，而使被害人乙○○、丁○○交付財物；又如事實
    二（三）所示，意圖為自己不法之所有，攜帶兇器，以強暴
    、脅迫，至使被害人戊○○不能抗拒，而取被害人戊○○之
    財物，所為均係犯刑法第三百三十條第一項之攜帶兇器加重
    強盜罪。被告如事實二（一）（二）（三）所示先後三次攜
    帶兇器加重強盜犯行，時間緊接，手法大致相同，反覆為之
    ，所犯又係犯罪構成要件相同之罪名，顯係基於概括之犯意
    為之，應依連續犯之規定論以一罪，並依法加重其刑。第查
    ，被告曾於八十九年間因搶奪等案件，經本院以八十九年度
    訴字第六六０號判決判處應執行有期徒刑二年確定，甫於九
    十一年七月九日縮短刑期假釋出監，並於九十一年十月十日
    假釋期滿未經撤銷，以已執行論，有臺灣新竹地方法院檢察
    署刑案資料查註紀錄表及臺灣高等法院被告全國前案紀錄表
    在卷可稽，茲於執行完畢後五年以內再犯本件有期徒刑以上
    之罪，為累犯，應依法遞加重其刑。
四、爰審酌被告曾因強奪等案件，甫於九十一年七月九日縮短刑
    期假釋出監，並於九十一年十月十日假釋期滿，已如前述，
    ，素行不良，再犯本案，顯不知悔改，且犯罪手段、情節及
    對被害人所生危害非輕，危害社會治安，惟念其犯罪時尚知
    所節制未以兇器傷人，犯罪後自始至終均坦承犯行，態度尚
    稱良好等一切情狀，酌予量處如主文所示之刑。
五、扣案之黑色外套一件、半罩式安全帽一頂（不包括可拆換之
    紫色面罩一片）、安全帽反光面罩一片，均係被告所有，且
    係被告供本案犯罪所用之物，業據被告供述無訛，應均依刑
    法第三十八條第一項第二款規定宣告沒收。至被告供本案犯
    罪所用之兇器水果刀一把及口罩三個，雖亦均為被告所有，
    惟兇器水果刀一把，業經被告於九十四年五月三日前數日之
    某日攜至新竹縣竹北市○○○路「六家加油站」附近空地丟
    棄，嗣被告被查獲後帶同警方至該丟棄之處所尋找未獲而滅
    失；另口罩三個，亦經被告分別於如事實二（一）（二）（
    三）所示犯罪後逃逸時摘除丟棄滅失，已據被告供述明確，
    為免將來執行之困難，爰均不另為沒收之諭知。又扣案之上
    開半罩式安全帽一頂所搭配使用之紫色面罩一片，雖亦係被
    告所有，惟扣案半罩式安全帽所搭配使用之面罩係可更、拆
    換，且被告犯罪時所用之扣案半罩式安全帽原係搭配另扣案
    之反光面罩使用，迄犯罪後，始於九十四年五月三日被查獲
    前數日以該片紫色面罩更換等情，亦據被告供述屬實。從而
    ，扣案半罩式安全帽一頂所搭配使用之紫色面罩一片，雖亦
    係被告所有，惟既可更、拆換，且非與扣案半罩式安全帽一
    頂無法分離，又非被告供本案犯罪所用之物，自亦無從併予
    宣告沒收。
六、公訴意旨原另略以：被告於九十四年二月間，駕駛上開重型
    機車，在新竹巿新莊街四０至四六號附近，攔阻駕駛機車之
    不詳姓名年籍之人，致其人車倒地，並持足以傷害人而得為
    兇器之水果刀，欲施以強暴、脅迫，而強盜其財物，惟因該
    不詳姓名年籍之人趁隙迅速駕駛機車逃逸而未得手，因認被
    告此部分涉犯刑法第三百三十條第二項、第一項之攜帶兇器
    加重強盜未遂罪等語，惟公訴人認此部分與上開論罪部分有
    連續犯之裁判上一罪關係，並於本院審理時以言詞減縮此部
    分之起訴，故此部分既經公訴人為減縮，即已非屬本案審理
    之範圍，附此敘明。
據上論斷，應依刑事訴訟法第二百九十九條第一項前段，刑法第
五十六條、第三百三十條第一項、第四十七條、第三十八條第一
項第二款，判決如主文。
本案經檢察官詹昭書到庭執行職務。
中　　華　　民　　國　九十四　年　　八　　月　　十五　日
                            臺灣新竹地方法院刑事第三庭
                                審判長法　官  汪　銘　欽
                                      法  官  黃　美　盈
                                      法  官  楊　麗　文
上正本證明與原本無異。
如不服本判決，應於判決送達後十日內向本院提出上訴狀（應附
繕本），上訴於臺灣高等法院。
                                書 記 官  鄭　敏　郎
中　　華　　民　　國　九十四　年　　八　　月　　十五　日
附錄本案論罪科刑相關法條全文：
刑法第三百二十一條第一項第三款：
犯竊盜罪而有左列情形之一者，處六月以上五年以下有期徒刑：
三、攜帶兇器而犯之者。
刑法第三百二十八條第一項：
意圖為自己或第三人不法之所有，以強暴、脅迫、藥劑、催眠或
他法，至使不能抗拒，而取他人之物或使其交付者，為強盜罪，
處五年以上有期徒刑。
刑法第三百三十條第一項：
犯強盜罪而有第三百二十一條第一項各款情形之一者，處七年以
上有期徒刑。
